# 应用指南例题问题

提问人：42800497 时间：2019-10-23 06:30:18
准则 2 号应用指南案例 13 ：
【例 13 】甲公司为某汽车生产厂商。2×13年 1 月，甲公司以其所属的从事汽车配饰生产的一个分公司（构成业务），向其持股 30% 的联营企业乙公司增资。同时，乙公司的其他投资方（持有乙企业 70% 股权）也以现金 4 200 万元向乙公司增资。增资后，甲公司对乙公司的持股比例不变，并仍能施加重大影响。上述分公司（构成业务）的净资产（资产与负债的差额，下同）账面价值为 1 000 万元。该业务的公允价值为 1 800 万元。不考虑相关税费等其他因素影响。
本例中，甲公司是将一项业务投给联营企业作为增资。甲公司应当按照所投出分公司（业务）的公允价值 1 800 万元作为新取得长期股权投资的初始投资成本，初始投资成本与所投出业务的净资产账面价值 1 000 万元之间的差额 800 万元应全额计入当期损益。
请问陈老师，该案例甲公司在增资时，按照规定将差额 800 万元全部计入当期损益，但是如果在年底决算时，需要按照权益法核算对乙公司的投资时，不用考虑分公司公允价与账面价差额对权益法核算的影响吗？（也就是在乙公司净利润的基础上减去公允价对应的折旧部分）。
谢谢陈老师耐心回复

回答人：chenyiwei
在年底决算时，需要按照权益法核算对乙公司的投资时，同样需以该处置日（增资日）该分公司各项资产、负债的公允价值与原账面价值的差额的因素。
但是，鉴于该联营企业取得分公司属于非同一控制下业务合并，其计量该分公司损益时，已经按照该日（对甲公司而言为处置日，对联营企业而言为购买日）该分公司的可辨认净资产公允价值对分公司的净利润进行了调整，所以在甲公司对该联营企业进行权益法核算时，就无需重复考虑这一因素了。